臺灣高等法院臺南分院民事判決
110年度勞上易字第1號
上  訴  人  茂迪股份有限公司園區分公司

法定代理人  葉正賢  

訴訟代理人  方金寶律師
            吳冠龍律師
被上訴人    郭明正  


            薛美霜  
            黃信豪  
            黃璇珊  
            陳信榮  
            黃璇琳  
            楊雅芝  
            邱瓘詠  

            楊美琴  
            陳佩茹  

            徐瑋嶺  


            黃綉雯  
            陳名科  
共     同
訴訟代理人  李耿誠律師
            傅敏臻律師
上列當事人間請求給付加班費事件，上訴人對於中華民國109年1
0月30日臺灣臺南地方法院第一審判決(108年度勞訴字第51號)  
提起上訴，本院於110年7月22日言詞辯論終結，判決如下：
    主  文
上訴駁回。
第二審訴訟費用由上訴人負擔。
    事實及理由
一、被上訴人郭明正、薛美霜、黃信豪、黃璇珊、陳信榮、黃璇
    琳、楊雅芝、邱瓘詠、楊美琴、陳佩茹、徐瑋嶺、黃綉雯、
    陳名科（下稱郭明正等13人）主張:伊等均曾受僱於被上訴
    人，任職及離職期間如原審卷㈠第243頁附表一所示，受僱期
    間係二二輪制（班別為四班二輪），雙方為勞動基準法（下
    稱勞基法）規範之勞雇關係。兩造約定工作時間為工作兩天
    、休息兩天、工作時間一天為10小時，為變更工作時間者，
    上訴人即應依勞基法第24條規定計給延時工資，惟上訴人計
    算加班費時未將具工資性質之全勤獎金、績效獎金、夜班津
    貼加計入工資計算，致時資率短少，加班費不足，爰依勞基
    法第24條之規定，請求上訴人給付加班費差額及遲延利息等
    語〔原審判命被上訴人給付郭明正等13人如附表(即原審判決
    附表二)「應增加加班費」欄所示金額本息，並駁回郭明正
    等13人其餘之請求，上訴人對其敗訴部分聲明不服，提起上
    訴，郭明正等13人對其敗訴部分，未據聲明不服，此部分不
    在本件審理範圍〕，並為答辯聲明:上訴駁回。
二、被上訴人則以:㈠全勤獎金：依出勤管理辦法版本6至10就全
    勤獎金之發放規定：「台南廠直接人員曠職或申請事假及病
    假時，每小時需扣5%之全勤獎金。」，即全勤獎金之發放繫
    於員工出缺勤，與員工工作內容及表現無關，全勤獎金並非
    交換員工勞務所為之給與，而屬勉勵性、恩惠性給與，不應
    作為加班費之計算基礎。㈡績效獎金:係伊為激勵員工士氣、
    提升經營效率，並非員工提供勞務即可取得。至於發放標準
    ，原則上以前一季是否有盈餘而定，與員工單純給付勞務即
    可獲得之勞務對價有別。㈢夜班津貼:有輪值夜班之事實才會
    發放，並非任職者每月皆可領取，夜班津貼非為經常性之給
    與。又有輪值夜班之員工得領取相同金額之夜班津貼，不因
    各員工之職位、階級、薪資及勞務給付內容而異，夜班津貼
    實係伊考量值夜班勞工，生理上有多進食必要，體恤值夜班
    勞工辛勞而單方面制定及發放之恩惠性、鼓勵性給與。㈣關
    於郭明正等13人之加班費，伊於每月給付薪資時已一併發放
    ，郭明正等13人長期以來皆同意伊發放之加班費數額並領取
    均未異議，郭明正等13人對於加班費事宜即發生失權效力，
    不得事後復加爭執等語資為抗辯。並為上訴聲明:⒈原判決關
    於主文第一項所命上訴人給付各被上訴人如原審判決附表二
    應增加加班費欄所示之金額本息部分及該部分假執行之宣告
    ，暨命訴訟費用負擔之裁判均廢棄。⒉前項廢棄部分，被上
    訴人在第一審之訴及假執行聲請均駁回。
三、兩造不爭執事項:
  ㈠郭明正等13人均曾受僱於上訴人，任職及離職期間如原審卷㈠
    第243頁附表一所示，受僱期間係二二輪制（班別為四班二
    輪），郭明正於103年1月至105年7月8日，薛美霜於105年7
    月4日至106年7月8日、107年4月25日至108年2月，黃信豪於
    103年1月至108年2月，黃璇珊於104年6月18日至105年6月25
    日擔任站長主管職務，除前開期間外，郭明正等13人均係擔
    任技術員，雙方為勞基法規範之勞雇關係。
  ㈡上訴人於101年2月10日舉行勞資會議，勞資雙方同意改按勞
    基法之規定計算加班費，上訴人依此公告101年2月13日生效
    之出勤管理辦法有關工作時間、時資率、加班費率、國定假
    日及紀念日之規定如原審卷㈠第131頁至132頁所示。
  ㈢上訴人103年至107年間公告之出勤管理辦法規定工作時間、
    延時工資（加班費）之時資率、加班費計算標準（包括出勤
    當日正常工作時間以外之延長工時加班費、休息日出勤之加
    班費、國定假日出勤之加班費）、全勤獎金扣款方式，如原
    審卷㈠第127至213頁所示。
  ㈣上訴人於93年5月6日公告夜班津貼之目的係「因體恤夜班輪
    班及於無塵室長時間工作人員之辛勞，將針對該屬性之人員
    津貼予以調整」、適用對象：夜班津貼四班二輪技術員及輪
    保員上班時間須超過PM7:00之輪班人員、核發金額由原新臺
    幣(下同)40元/hr調升至50元/hr，詳如原審卷㈠第225頁所示
    。
  ㈤上訴人於101年10月15日訂定「直接人員績效獎金發放原則」
    如原審卷㈠第217頁所示；之後於102年至106年間分別訂定「
    2014、2015年直接人員績效獎金發放暫行規定」「2016、20
    17、2018年茂迪園區分公司直接人員績效獎金發放暫行規定
    」分別如原審卷㈠第217至223頁所示。
  ㈥上訴人於97年10月21日制訂之薪資作業辦法規定薪資發放作
    業規定月全薪、每小時時薪之定義及薪資發放作業流程如原
    審卷㈠第232頁。
  ㈦被上訴人於103年1月至108年2月之加班時數、加班費率時數
    如上訴人答辯（五）狀所附之附表所示，即原審卷㈡第149至
    189頁（下稱上訴人計算表）。上訴人計算表中所列之夜班
    津貼係以被上訴人排定班表中夜班天數以1日500元計算。
  ㈧被上訴人103年1月至108年2月薪資單所列之夜班津貼金額應
    如被上訴人所提出之原證9附表所示（見原審卷㈡第347至370
    頁，下稱被上訴人計算表）。另上訴人所出具給被上訴人之
    薪資單，有出勤獎勵金欄位，金額如被上訴人計算表所示。
  ㈨上訴人就二二輪制（四班二輪）之班別，實行兩週變形工時
    ，即將兩週内正常工作時數分配於其他工作日，正常工時為
    10小時，做二休二，並已於99年12月20日經勞資會議通過。
  ㈩上訴人101年8月20日修訂後之出勤管理辦法天然災害期間停
    止上班執行作業原則均規定因天然災害宣布停止上班時，事
    先已預先請假者，不予計假。當日出勤者以休假日加班辦理
    ，輪班人員加給相當於0.5倍時資率之津貼。上訴人102年5
    月7日發布「更新南科輪班直接人員出勤獎勵措施」，說明
    為鼓勵輪班直接人員增加出勤時數以有效提升人員生產力，
    自102年4月21日起每月差勤週期累積輪班出勤達17天以上，
    將額外給予0.5倍時薪之出勤獎勵金，如原審卷㈡第469頁所
    示，嗣於106年1月20日發布「南科輪班直接人員出勤獎勵措
    施調整說明」說明自106年1月21日起取消出勤獎勵措施如原
    審卷㈡第471頁所示，於108年8月23日就颱風來襲員工出勤作
    業說明如原審卷㈡第467頁所示。
  如全勤獎金、績效獎金、夜班津貼均為工資，則被上訴人得
    請求增加之加班費金額如原審判決附表二(即如附表)應增加
    加班費欄所示，若僅計算全勤獎金或僅計算績效獎金或僅計
    算夜班津貼為加班費的話，被上訴人得請求的金額如原審卷
    ㈢第155-180頁之附表不爭執。
  若本件上訴人需要給付加班費，則兩造均對於本件遲延利息
    自判決確定日起算不爭執。
四、兩造爭執事項:
  ㈠全勤獎金、績效獎金、夜班津貼是否為工資，而應列入加班
　　費之計算基礎？
  ㈡若被上訴人主張全勤獎金、績效獎金、夜班津貼均屬工資為
    有理由者，則上訴人應給付各被上訴人之短少加班費應各為
    若干元？
五、得心證理由:　
  ㈠全勤獎金、績效獎金、夜班津貼是否為工資，而應列入加班
    費之計算基礎？
　⒈按工資指勞工因工作而獲得之報酬；包括工資、薪金及按計
    時、計日、計月、計件以現金或實物等方式給付之獎金、津
    貼及其他任何名義之經常性給與均屬之。勞基法第2條第3款
    定有明文。又勞基法第2條第3款所稱之其他任何名義之經常
    性給與係指左列各款以外之給與。紅利。獎金：指年終獎
    金、競賽獎金、研究發明獎金、特殊功績獎金、久任獎金、
    節約燃料物料獎金及其他非經常性獎金。春節、端午節、
    中秋節給與之節金。醫療補助費、勞工及其子女教育補助
    費。勞工直接受自顧客之服務費。婚喪喜慶由雇主致送之
    賀禮、慰問金或奠儀等。職業災害補償費。勞工保險及雇
    主以勞工為被保險人加入商業保險支付之保險費。差旅費
    、差旅津貼及交際費。工作服、作業用品及其代金。其他
    經中央主管機關會同中央目的事業主管機關指定者。勞基法
    施行細則第10條亦有明定。依勞基法第2條第3款前段規定，
    凡勞工因工作而獲得之報酬，均屬工資之性質；而該款後段
    所規定工資、薪金及按計時、計日、計月、計件以現金或實
    物等方式給付之獎金、津貼及其他任何名義之經常性給與則
    係例示規定工資之範圍，因此，有關工資之認定，應以是否
    勞工因工作而獲得之報酬為判斷標準，若雇主之給與具有勞
    務對價性，不論其給付名稱或給付方式如何，均屬工資之範
    疇。至雇主之經常性給與，根據經驗法則，審酌雇主為經營
    事業之理性經濟人，勢必合理控制成本費用之支出，若雇主
    於勞動關係中，經常性地給與為其服勞務之勞工現金或實物
    ，則該給與即具有為勞務對價給付之高度蓋然性，故得作為
    認定某一給與是否為工資之輔助判斷標準，然此非謂雇主之
    給與，須同時具備勞務對價性及經常性給與二項要件，始得
    定性為工資，此從民法第482條規定「稱僱傭者，謂當事人
    約定，一方於一定或不定之期限內為他方服勞務，他方給付
    報酬之契約。」即明；準此，兩造勞動契約所約定之全勤獎
    金、績效獎金、夜班津貼是否為工資，即應審究上訴人之該
    全勤獎金、績效獎金、夜班津貼給與是否係本於被上訴人為
    上訴人服勞務而給付之對價報酬，至各項給與是否具備經常
    性則可作為輔助判斷標準。
　⒉兩造間有關全勤獎金、夜班津貼、績效獎金之約定如下（金
    額均為新臺幣，下同）：
  ⑴全勤獎金部分：按「休息日出勤若因無法履行約定時數而請
    假者，不影響全勤獎金。」，此於上訴人制定「出勤管理辦
    法版本10」之3.4.1.5條定有明文(見原審卷㈠第192頁)、又1
    「台南廠直接人員曠職或申請事假及病假時，每小時需扣5%
    之全勤獎金。」，此於上訴人版本6至10(修訂日期分別為10
    1年8月20日、103年5月5日、104年6月10日、105年4月12日
    、106年9月19日)之出勤管理辦法3.4「請假管理」中之3.4.
    5.1.1條亦均有明定（見原審卷㈠第133、146、161、175、19
    2頁）。
  ⑵夜班津貼部分：
    「目的：因體恤夜班輪班…工作人員之辛勞，將針對該屬性
    之人員津貼予以調整。」、「夜班津貼核發金額由40/hr調
    升至50/hr」，此有上訴人93年5月6日發文編號SL0000000公
    告可稽（見原審卷㈠第225頁）。
  ⑶績效獎金之發放：
    上訴人直接人員績效獎金之發放原則為「1.1依據直接人員
    績效獎金發放標準之公告，上一季有盈餘才得以發放…。1.2
    若公司上季沒有盈餘，但基於特殊考量，可經CEO特別核准
    發放」（見「直接人員績效獎金發放原則，原審卷㈠第217頁
    ），103年（西元2014年）直接人員績效獎金發放暫行規定:
    「一、根據直接人員績效獎金發放標準，須視前一季公司是
    否有盈餘而定。二、為提昇直接人員士氣及提供產線主管一
    個有效即時的激勵工具，建議在以下兩個條件下繼續發放績
    效獎金，相關條件規定如下：1.前一季無盈餘情況下，若當
    月產能利用率達70%（Cell line與Wafer line分別計算），
    則發放績效獎金平均每人為2,500元。2.前一季無盈餘情況
    下，若當月產能利用率低於70%（Cell line與Wafer line分
    別計算），則績效獎金減半發放，本勞平均每人為1,250元
    。三、實際獎金金額將依據Output Hit Rate、Production 
    Rate以及Utilization Rate綜合考量，並根據各廠處制定之
    標準發放。」，106年、107年（西元2017年、2018年）直接
    人員績效獎金發放暫行規定為「一、根據直接人員績效獎金
    發放標準，須視前一季公司是否有盈餘而定。二、為提昇直
    接人員士氣及提供產線主管一個有效即時的激勵工具，不論
    公司是否有盈餘，皆依當月產能利用率決定績效獎金發放預
    算，建議在以下兩個條件下繼續發放績效獎金，相關條件規
    定如下：1.若當月產能利用率達70%（Cell line與Wafer li
    ne分別計算），則發放績效獎金本勞平均每人為2,500元，
    外勞平均每人為500元。2.若當月產能利用率低於70%（Cell
     line與Wafer line分別計算），則績效獎金減半發放，本
    勞平均每人為1,250元，外勞平均每人為250元。三、實際獎
    金金額將依據Output Hit Rate、Production Rate以及Util
    ization Rate綜合考量，並根據各廠處制定之標準發放。四
    、前一年度績效為U的人員將不能領取績效獎金，且績效獎
    金預算直接扣除。」（見原審卷㈠第219、222、223頁）。
  ⒊次按勞務對價性，乃勞動力之交換價值，而勞動力之良窳，
    攸關事業之經營效率、營運成本及獲利競爭能力，雇主為使
    受其指揮監督之勞工，提供更優質之勞動力，通常會藉由各
    項勞動力指標為綜合評價，以作為雇主為獲得勞工之勞動力
    而願意給付之對價報酬。是以，勞動力之交換價值，除勞動
    力本身之基本價值外，尚可從勞動力或勞動成果之品質、數
    量為觀察，若雇主之給與，與勞工願意提供更佳之勞務品質
    及數量有關者，自應屬勞工因工作而獲得之對價報酬；依據
    兩造前揭有關全勤獎金、績效獎金、夜班津貼各項之約定可
    知:⑴上訴人給與全勤獎金之目的，係為經常性、穩定性地獲
    取勞動力數量，提升營運效率，自屬勞工因工作而獲得之報
    酬；⑵上訴人給與夜班津貼，係因從事夜班工作之勞工在生
    理及心理方面較日班勞工承受之壓力負擔更重，基於市場供
    需法則，自須以更優渥之工資給與條件作為換取夜間勞動之
    代價，是夜班津貼之性質，自屬勞工因工作而獲得之報酬。
    ⑶上訴人發放績效獎金之標準，雖以前一季是否有盈餘或以
    特殊考量作為是否發放之標準，然審究其發放標準之核心目
    的，並非出於臨時性之勉勵恩惠給與，實係與生產線上勞工
    所提供之勞動力品質與勞動力成果數量直接相關，而重大影
    響上訴人之營運成本與獲利能力（如提升產品良率、降低原
    料耗損率等），該績效獎金之性質，亦屬勞工因工作而獲得
    之對價報酬。
  ⒋再者，上訴人給與之全勤獎金、夜班津貼之金額雖為固定，
    並不因勞工之底薪、工作年資、職級及工作內容表現等之不
    同而有所區別，惟審究兩造就工資結構中某些給與項目，不
    以勞工經驗、學歷、技能、勞心勞力程度、年資或職級等指
    標為考量因素，而合意以固定金額之簡化給付方式，對於全
    體勞工或夜班勞工為相同數額之給付，並非法所不許。至績
    效獎金，審究其發放標準之核心目的，並非出於臨時性之勉
    勵恩惠給與，實係與生產線上勞工所提供之勞動力品質與勞
    動力成果數量直接相關，而重大影響上訴人之營運成本與獲
    利能力（如提升產品良率、降低原料耗損率等），是該績效
    獎金之性質，自亦屬勞工因工作而獲得之對價報酬。上訴人
    抗辯:全勤獎金並非勞務對價，而係勉勵員工出勤合於規定
    之勉勵性、恩惠性給與；夜班津貼不具勞務對價性，係被告
    體恤值夜班勞工辛勞而單方制定之恩惠性給與，不因員工之
    職級、薪資及勞務給付內容而異，且於假日工作者亦不加倍
    發給，並非工資性質；另績效獎金係上訴人為激勵員工士氣
    、提升經營效率，依上訴人營運、產線目標達成狀況而提供
    之獎勵，與員工勞力給付之對價無關云云，均非可採。從而
    ，郭明正等13人主張兩造間勞動契約有關全勤獎金、夜班津
    貼、績效獎金等項目，係屬工資，均應列入加班費之計算基
    礎等節，核屬有據。
  ⒌被上訴人每月除領取薪資外，復按月依上班日數領取全勤獎
    金、績效獎金，另依每月排定夜班天數領取夜班津貼(每小
    時50元)（見原審卷㈠第225頁），此有上訴人所提郭明正等1
    3人自107年2月至7月之薪資單（見本院卷第175至252頁）。
    ⑴就全勤獎金、績效獎金部分，107年2月至7月間除少數月份
    外，郭明正等13人絕大多數時間均按月領取2,000元全勤獎
    金及績效獎金(郭明正107年2、4月未領取全勤獎金，107年3
    月僅領取900元、107年6月僅領取1,800元全勤獎金，陳信榮
    107年4月僅領取1,000元全勤獎金，黃璇琳107年2月僅領取1
    ,000元全勤獎金，楊美琴領取1,000元全勤獎金，徐瑋嶺107
    年6月領取1,000元全勤獎金，其餘時間及其餘被上訴人均按
    月領取2千元全勤獎金，見本院卷第175至177頁、第179、20
    1、205、223、239頁，另郭明正等13人每月按其績效領取績
    效獎金)，足認郭明正等13人在一般情形下經常可領取全勤
    獎金及績效獎金，且給付係每月可得，亦可認全勤獎金、績
    效獎金係經常可領得之給付。⑵再勞基法第34條規定，勞工
    工作得採晝夜輪班制，而依勞基法相關規定，固未要求雇主
    於勞工輪值夜班工作時應加給工資，然亦未明文禁止，是雇
    主考量勞工於夜間工作，不利於勞工之生活及健康，而依其
    輪班情形，分別給予額外工資，尚非法所不許。本件夜班津
    貼之核發，係輪值中、夜班者得領取，而輪值中、夜班又已
    成為固定之工作制度，此觀兩造約定採四班二輪制(見不爭
    執事項㈨)及上訴人公司聘僱書中，其薪資項目有「夜班津貼
    」乙項，其金額約定為50元/小時，「依實際輪夜班時數發
    給」（見原審卷㈠第77頁）等情自明，此種因特殊工作條件
    而對勞工所增加提出之現金給付，其本質應係該輪值夜班時
    段之勞務對價，夜班津貼已成為兩造間因特定工作條件，形
    成固定常態工作中可取得之給與，為勞工因經常性提供勞務
    所得之報酬，係屬勞工因工作所獲之報酬，並與其他薪資項
    目一併發給，在制度上亦具有經常性，而符合「勞務對價性
    」及「給與經常性」二項要件，核與勞基法第2條第3款所定
    計時給付之津貼相符，上訴人指夜班津貼乃額外給與，非屬
    工資，尚難憑採。又夜班津貼本是晝夜輪班固定工作制度中
    ，其輪值夜班時段者之勞務對價，其未輪值夜班時段，本不
    應領取夜班津貼，要不因未輪值夜班間未領取夜班津貼之情
    ，而影響夜班津貼其經常性給付之本質。上訴人以郭明正於
    107年2至5月未領取夜班津貼，抗辯夜班津貼非經常性給付
    云云，亦無足取。是全勤獎金、績效獎金、夜班津貼既均為
    上訴人對於郭明正等13人提供之勞務反覆給付之報酬，並全
    勤獎金、績效獎金、夜班津貼之給付性質上亦屬上訴人所為
    之經常性給與，自應認均屬郭明正等13人領得之工資，至為
    明確。
  ⒍再按勞基法施行細則第10條將與勞務對價性無關之給與類型
    化，列舉11款明文排除於工資範疇之外；從該條明定：「其
    他任何名義之經常性給與係指左列各款以外之給與」，將所
    列舉之11款以外給付均納為勞基法第2條第3款之工資範圍，
    顯有意限縮排除工資之範圍；本件全勤獎金、績效獎金、夜
    班津貼非勞基法施行細則第10條所列舉之給與，就條文文義
    觀之，郭明正等13人主張全勤獎金、績效獎金、夜班津貼等
    項應屬工資，尚非無據；另勞基法施行細則第10條第2款明
    定獎金之範圍包括其他非經常性獎金，致第2款之獎金之範
    圍仍具不確定性，然參照該款就獎金所例示包括年終獎金、
    競賽獎金、研究發明獎金、特殊功績獎金、久任獎金、節約
    燃料物料獎金，諸此獎金之給付與否不確定、給付之原因有
    偶發性，此與本件郭明正等13人按月領取之全勤獎金、績效
    獎金、及郭明正等13人依每月排定夜班天數領取之夜班津貼
    為被上訴人經常性可取得之給付有別，是本件全勤獎金、績
    效獎金、夜班津貼等項並無勞基法施行細則第10條第2款之
    適用。
  ⒎又上訴人抗辯若將全勤獎金、績效獎金、夜班津貼作為加班
    費計算基礎，將產生計算加班費之平日工資每月均不確定，
    造成加班費難以計算及繁雜云云；惟勞基法第2條第3款就工
    資業已明文揭示，故是否屬於工資，應以是否合於該款之要
    件為認定，至是否因此造成工資計算之困難，非認定是否工
    資之標準；何況上訴人擁有眾多員工而具相當規模，足可認
    定上訴人必配置有財務、會計、人事相關部門及專業人員，
    對於加班費之計算並無窒礙，此從上訴人所提之被上訴人之
    全勤獎金、績效獎金、夜班津貼合併計算表；全勤獎金、績
    效獎金、夜班津貼、出勤獎勵金(不含天災)合併計算表；全
    勤獎金、績效獎金、夜班津貼、出勤獎勵金(不含天災)各項
    單獨計算表(見原審卷㈢第91至180頁，附表1、表1-1、表1-2
    )之分項計算所載即明，以此，上訴人所辯加班費難以計算
    及繁雜，均與是否為工資之認定無關，自不可採。
  ⒏上訴人復抗辯:郭明正等13人先前並未就加班費之計算或金額
    提出任何異議，顯見其等長期以來亦皆同意加班費數額並領
    取，故郭明正等13人對於加班費事宜即發生失權效力，不得
    事後復加爭執云云。然查:郭明正等13人於任職期間僅係消
    極未於對加班費之計算異議，尚難以此認定郭明正等13人已
    對加班費之計算方式及給付金額與上訴人已達合意，則郭明
    正等13人提起本件訴訟，訴請上訴人給付「應增加加班費」
    ，自無所謂違反禁反言或有失公平妥當之處，亦與誠實信用
    原則無違。上訴人前揭抗辯，洵無可取。
  ㈡若被上訴人主張全勤獎金、績效獎金、夜班津貼均屬工資為
    有理由者，則上訴人應給付各被上訴人之短少加班費應各為
    若干元？
    郭明正等13人主張全勤獎金、績效獎金、夜班津貼均屬工資
    為有理由，已如上㈠所述，且兩造復以「如全勤獎金、績效
    獎金、夜班津貼均為工資，則被上訴人得請求增加之加班費
    金額如原審判決附表二(即如附表)應增加加班費欄所示」乙
    節不爭執(見兩造不爭執事項)，則郭明正等13人請求被上
    訴人給付如附表應增加加班費欄所示之加班費，洵屬有據，
    應予准許。
六、綜上所述，郭明正等13人依勞基法第24條之規定，請求上訴
    人應給付其等如附表應增加加班費欄所示之加班費，及自本
    判決確定日起至清償日止，按週年利率百分之5計算之利息(
    見兩造不爭執事項)，自屬正當，應予准許。從而原審為上
    訴人敗訴之判決，並無不合。上訴論旨指摘原判決此部分不
    當，求予廢棄改判，為無理由，應駁回上訴。
七、本件事證已臻明確，兩造其餘之攻擊或防禦方法及所用之證
    據，認為均不足以影響本判決之結果，爰不逐一論列，附此
    敘明。
八、據上論結，本件上訴為無理由，依民事訴訟法第449條第1項
    、第78條，判決如主文。
中　　華　　民　　國　　110 　年　　8 　　月　　12　　日
                    勞動法庭  審判長法  官  吳森豐

                                    法  官  郭貞秀

                                    法  官  孫玉文
上為正本係照原本作成。
不得上訴。　　　　　　　　　　　　　　　　　　　　　
中　　華　　民　　國　　110 　年　　8 　　月　　12　　日

                                    書記官  鄭鈺瓊
　
附表   編號 被上訴人 應增加加班費(新臺幣) 1 郭明正 116,569元 2 薛美霜 168,939元 3 黃信豪 74,495元 4 黃璇珊 144,151元 5 陳信榮 7,210元 6 黃璇琳 118,354元 7 楊雅芝 132,283元 8 邱瓘詠 41,574元 9 楊美琴 88,723元 10 陳佩茹 116,792元 11 徐瑋嶺 119,636元 12 黃綉雯 34,779元 13 陳名科 81,545元